【裁判字號】    91,簡上,187
【裁判日期】    920331
【裁判案由】    侵權行為損害賠償
【裁判全文】
臺灣臺南地方法院民事判決  九十一年度簡上字第一八七號
    上  訴  人  乙  ○  ○
    被上訴人    甲  ○  ○
    訴訟代理人  林  錫  恩  律師
                黃  俊  達  律師
                莊  信  泰  律師
右當事人間請求侵權行為損害賠償事件，上訴人對於中華民國九十一年九月二十五日
本院新市簡易庭九十一年度新簡字第一０二號第一審判決，提起上訴，本院（言詞辯
論終結期日：九十二年三月十八日）判決如左：
    主      文
原判決關於駁回上訴人後開第二項之訴部分，及該部分假執行之聲請，並訴訟費用之
裁判廢棄。
被上訴人應給付上訴人新台幣貳萬元，及自民國九十一年五月十日起至清償日止，按
週年利率百分之五計算之利息。
其餘上訴駁回。
第一、二審訴訟費用由被上訴人負擔十分之一，餘由上訴人負擔。
    事      實
甲、上訴人方面：
一、聲明：求為判決：(一)原判決廢棄。(二)被上訴人應給付上訴人新台幣（下同）四十
    五萬元，及自起訴狀繕本送達之翌日起至清償日止，按週年利率百分之五計算之
    利息。(三)第一、二審訴訟費用由被上訴人負擔。
二、陳述：除與原判決記載相同者，茲引用之外，補稱：
  (一)上訴人固然曾經交付照片等「著作物」予被上訴人，但僅同意被上訴人於「平面
    文宣」使用乙次而已，然取得著作物，不當然取得著作權，若僅取得著作物所有
    權，而未經著作權人另外授與著作權者，並未能取得著作權，是被上訴人應就上
    訴人授與於電腦網站上張貼上訴人之著作物，供不特定多數人瀏覽之事實負舉證
    責任。倘被上訴人並未能舉證，則被上訴人將著作物複製，並張貼網站上之「重
    製」行為，並非上訴人授權於平面文宣使用之範圍內，已侵害上訴人之重製權。
  (二)將著作物重製於平面文宣使用，與重製於電腦網站上之網頁供不特定人瀏覽，其
    使用地域、時間、內容及利用方法，均顯不相同，且上訴人既否認曾授權被上訴
    人於電腦網站上張貼上訴人之著作物供不特定多數人瀏覽之權利，又無書面之證
    明文件可資為憑，依著作權法第三十七條第一項之規定，關於著作財產權有無授
    權或授權內容、使用方法等有約定不明而爭執者，應推定為上訴人未授權，並排
    除民法第九十八條意思表示不明探求真意之適用。
三、證據：除援用第一審所提證據外，補提請款單、估價單、文宣各一份為證，並聲
    請訊問證人劉哲榕。
乙、被上訴人方面：
一、聲明：求為判決：(一)上訴駁回。(二)第一、二審訴訟費用由上訴人負擔。
二、陳述：除與原判決記載相同者，茲引用之外，補稱：
    (一)上訴人主張：「上訴人交付高鐵南科設站說明會照片時，已明白向被上訴人表
      示，僅授權使用乙次，其他使用均需另付費。」乙節，應負充分之舉證責任。
      蓋著作財產權之授權，係指著作財產權人依著作權法第三十七條第一項規定，
      以明示或默示之方法授權他人利用其著作，使他人得以重製、公開口述、公開
      播送、公開上映、公開演出、公開展示、改作、編輯或出租等方法利用其著作
      ，而不生違反著作權法第二十二條至第二十九條之效果而言。至同項後段所「
      其約定不明部分、推定為未授權」著，應係指前揭重製等利用方法以外之新利
      用方法，是否授權被授權人利用，雙方約定不明確時，為保護著作財產權人所
      作規定，其與確有授權歌曲之重製發行，但某些歌曲是否授權重製發行，雙方
      有所爭議時，需藉以文字契約或口頭約定，及其他方法探求真意，以判斷授權
      契約是否成立之情形，有所不同，台灣高等法院九十年度上字第三九七號判決
      參照。
    (二)上訴人固於九十年八月廿七日以存證信向被上訴人重申上開意旨，並於九十年
      十一月九日、同年十月十六日寄發存證信函予被上訴人，惟上開信函祇不過上
      訴人所為單向之權利主張而已，尚難藉此證明上訴人於交付照片當時，確有向
      被上訴人表示上開言語。又上訴人所提出之授權書、請款單，被上訴人或其使
      用人或代理人均未於其上簽名，且證人王秀齡證述僅交給護士，並未親自交給
      被上訴人，被上訴人亦否認收受，上訴人應負舉證之責。
    (三)縱上訴人之主張屬實，則被上訴人將上訴人以前交付之高鐵南科設站說明會之
      照片予以重製，更改並張貼在被上訴人所設之網站中「參選理念」頁最上端，
      供眾多不特定多數人瀏覽，亦屬合理之使用，依照著作權法第六十五條第一項
      之規定，並不構成著作權之侵害。蓋八十七年一月廿一日新修正之著作權法第
      六十五條第一項已修正為概括性規定，即使未符合第四十四條第第六十三條之
      規定，但如其利用之程度與第四十四條至六十三條規定情形相類似或甚至更低
      ，而以本條所定標準審酌亦屬合理者，則仍屬合理使用，有最高法院九十一年
      度台上字第八三七號判決可稽。
    (三)再者，「競選文宣係以政見等文字敘述為主，圖畫、照片為輔，讀者閱讀重點
      在於文字內容，對陪襯性質之圖照美工往往不加留意，在此情形下，本件被上
      訴人使用系爭攝影著作製作競選文宣，雖未註明著作人之姓名，但既與著作人
      之利益無損，又符合社會使用慣例，尚難認屬損害著作人格權之行為。又如果
      是為非營利性或教育性目的而利用他人的著作，則應儘量從寬認定其合理使用
      的範圍。查本件被上訴人利用上訴人之攝影著作，張貼在網站，單純係為宣傳
      參選理念，並非為營利性之目的，且上訴人亦主張系爭照片上訴人即係供被上
      訴人製作選舉文宣之用，與被上訴人在選舉網站中張貼之利用性質與目的相似
      ，乃一系列之宣傳活動，並未違背上訴人授權利用之本旨，而被上訴人在網站
      內宣傳「參選理念」，其內容亦是以文字敘述為主，圖片僅是陪襯之用，參酌
      前揭判決之意旨，應尚未逾越合理使用之範圍。更何況，被上訴人確有支付四
      千元之代價予上訴人。
三、證據：援用第一審所提證據。
    理      由
一、本件上訴人起訴主張：伊為自由職業攝影師，曾於民國（下同）九十年初分別交
    付伊所拍攝之平面靜照「一九九九年廢國大苦行、二００一年台北反核大遊行、
    高鐵南科站說明會及民進黨台南縣立委初選甲○○宣傳廣告帶之畫面」等著作重
    製物予被上訴人，並明白表示若未經上訴人同意，請勿使用，上訴人另於九十年
    八月二十七日以存證信函向被上訴人重申上開意旨。詎上訴人於瀏覽被上訴人所
    設之網站（網址：www.drpeac e.com.tw）時發現，被上訴人未經上訴人之同意
    ，逕將之前交付予被上訴人之「高鐵南科站說明會」之照片（簡稱系爭照片）重
    製，裁邊並張貼在該網站中「參選理念」頁最上端之圖片，供眾多不特定多數人
    瀏覽，嚴重侵害上訴人之著作人格權及著作財產權，且上訴人業以存證信函請求
    停止其侵害行為，仍不予理會，則侵害情節難謂非屬重大，為此，上訴人爰依著
    作權法第十七條、第八十五條、第八十八條之規定，請求判決：被上訴人應給付
    上訴人著作人格權之損害二十五萬元、著作財產權之損害二十萬元，合計共四十
    五萬元，及自起訴狀繕本送達翌日起至清償日止，按年息百分之五計算之利息，
    並願供擔保請准宣告假執行等語。
二、被上訴人則以：上訴人應就系爭照片僅授權使用乙次乙節，負舉證責任，又依著
    作權法第三十七條第一項後段所謂「其約定不明部分、推定為未授權」著，應係
    指前揭重製等利用方法以外之新利用方法，是否授權被授權人利用，雙方約定不
    明確時，為保護著作財產權人所作規定，始推定為未授權，與確有授權重製，但
    僅某些歌曲是否授權重製發行，雙方有所爭議時，需藉以文字契約或口頭約定，
    及其他方法探求真意，以判斷授權契約是否成立之情形，有所不同。而上訴人固
    曾以存證信函向被上訴人重申權利，惟此不過上訴人所為單向之權利主張而已，
    尚難藉此證明上訴人於交付照片當時，確有向被上訴人表示上開言語。況上訴人
    所提出之授權書、請款單，其上並無被上訴人或其使用人或代理人之簽名。縱上
    訴人之主張屬實，則將上訴人所交付之系爭照片予以重製，更改並張貼在被上訴
    人所設之網站中「參選理念」頁最上端，供眾多不特定多數人瀏覽，僅單純為宣
    傳參選理念，並非營利性之目的，又屬陪襯性質，且被上訴人先前已付費使用，
    又與上訴人提供被上訴人製作選舉文宣之用途相似，並未違背上訴人當初授權本
    旨，應屬合理使用之範圍，且雖被上訴人未註明著作人之姓名，但既與著作人之
    利益無損，又符合社會使用慣例，尚難認有損害著作人格權、財產權之行為等語
    ，資為抗辯。
三、上訴人主張約於九十年四月三十日交付伊所拍攝之系爭照片予被上訴人，業以口
    頭表明僅授權被上訴人於平面文宣使用乙次，其後交付授權書亦記載限於該次平
    面文宣使用一次，費用為二千元，詎被上訴人於九十年十一月間，未再經上訴人
    授權，逕行重製、裁剪系爭照片，並張貼於其所架設之網站（網址：www.drpeac
    e.com. tw）中「參選理念」頁之最上端，以供眾多不特定多數人瀏覽，已侵害
    上訴人之著作財產權等語，業據其提出系爭照片、網頁、被上訴人之回函、存證
    信函、授權書、請款單各一份為證（原審卷第十至二十、三八至四十、七四頁）
    ，被上訴人對於系爭照片乃上訴人所拍攝並交付使用乙節固不否認，惟抗辯業已
    付費而有權使用，且合於合理使用之範圍，並以前揭情詞置辯，是本件應審究者
    厥為被上訴人使用系爭照片於網站上是否業經著作權人即上訴人授權。經查：
  (一)上訴人主張系爭照片乃其所拍攝之攝影著作，被上訴人對此並未爭執，是上訴人
    自享有系爭照片之著作財產權與著作人格權，合先敘明。
  (二)觀之上訴人所提出之請款單，僅有「影者影像工作室有限公司」（即上訴人所開
    設之公司）之戳章，並無被上訴人之簽名，惟其上所記載「靜照使用版權費：1.
    南科設站說明會，甲○○（即被上訴人）持MIC（即麥克風）（即系爭照片）。
    2.苦行廢國大，甲○○行走。」，二幀照片數量均為一，金額各為二千元，合計
    共四千元等文字，核與被上訴人於原審所提出之現金帳中記載「支羅興偕（即上
    訴人）四千元」等文字（原審卷第三九頁），互核相符，而被上訴人亦不否認曾
    支付四千元予上訴人以使用前揭二幀照片，則參諸請款單所載之費用明細乃為「
    靜照使用版權費」，足徵該費用係指上訴人授權被上訴人使用其所拍攝之系爭照
    片乙幀之代價為二千元，並非將系爭照片之著作權賣斷於被上訴人，由被上訴人
    取得完全之使用權，至為明顯。
  (三)又質之證人即擔任被上訴人國會辦公室主任劉哲榕亦於本院準備程序期日到場證
    稱：「（問：是否曾在被上訴人服務處服務？）是，我擔任國會辦公室的主任到
    九十一年六月初才離開，十月、十一月選舉時還有回去幫他，九十年一月我有請
    上訴人整理之前苦行廢國代的紀錄片，裡面有許多照片，我請他提供作為文宣使
    用，另有先請他紀錄片播放，之後挑一些跟拍的照片作為文宣，本來是要作為收
    藏，他說廢國代的照片使用乙次要二千元，上訴人只有洗照片給我們，到九十年
    四月五日初選過後，在善化圖書館有辦公聽會，上訴人有照相、錄影，我們是開
    放的，四月底為了出壹份文宣以抗爭高鐵，我們請上訴人提供被上訴人背面有南
    科設站四字的照片，上訴人說版權是他的，要用的話要付費，我請他算便宜一點
    ，他說用乙次二千元，買斷五千元，我有將此事告知被上訴人夫婦，被上訴人夫
    婦有匯錢給他，我看到的請款單都是二千元，即上訴人所提出的請款單，上訴人
    九十年五月來請款，六月三日以後我因為身體不舒服就離開了」、「（問：總共
    開過幾張請款單？）南科設站的照片是先給我們但不含底片，後來才請款，五月
    間跟我們請款時有才有附授權書」、「（問：給照片時有無說只能使用乙次？）
    有，且乙次是指用在文宣的該次，因為請款時，他有附文宣」、「（問：上訴人
    有無說照片只限於平面使用？）他說就使用這次的這個文宣，但沒有說明可否使
    用其他媒體或網路上，收費就是收文宣的錢」、「（問：廢國代的照片有無拿授
    權書給你們？）有附在契約書裡面，且有說所謂的乙次就是到初選結束為止」、
    「（問：所有的拍照事宜是否均由你接洽？）服務處的大、小事情都是我處理」
    等語（本院卷第七八至八十頁），亦與上訴人所言大致相符，而被上訴人對於證
    人前曾擔任被上訴人國會辦公室主任，並總管服務處事務並不爭執，足見被上訴
    人確曾授權證人劉哲榕就系爭照片之使用授權與上訴人洽談，再斟之證人對於兩
    造間就系爭照片之交付、授權與否及範圍等情均知之甚詳，且既曾擔任被上訴人
    國會辦公室主任，考其所述，並無偏頗被上訴人，是證人之證述應可採信。
  (四)再參以上訴人所提出之授權書，其上載明「授權人羅興偕（即上訴人）就所擁有
    著作權平面靜照之著作—南科設站說明會中甲○○（即被上訴人）持麥克風講話
    及苦行廢國大甲○○行走，前有蘇煥智，今同意授權給民進黨臺南縣立委候選人
    甲○○分別製作五月七日全民搶救難科運動平面文宣及甲○○拜訪宣傳名片之使
    用。平面靜照使用期限於二００一、四、五（民進黨黨內初選完後）至二００一
    、十二、三十。平面靜照使用方式：一張平面靜照只能用於單乙次平面文宣用途
    之使用，制作不同平面文宣或制作他種用途的文宣，均另次授權。．．．授權價
    格每張每次貳仟元，共肆仟元，稅外加．．．此致使用人」等語（原審卷第三八
    頁），此份授權書雖未經被上訴人簽名，惟其上所記載之內容核與證人劉哲榕前
    揭證述，亦大致相符。況上訴人於尚未發現被上訴人將系爭照片使用於網站上，
    即於九十年八月二十七日以臺南郵局第０二六七號存證信函，通知被上訴人未經
    上訴人授權勿再次使用系爭照片，此有存證信函一份在卷可憑（原審卷第十二至
    十三頁），苟如被上訴人所言系爭照片已授權予被上訴人使用於任何用途，則上
    訴人何需於未發現被上訴人有何侵害其著作財產權之行為前，即以存證信函聲明
    其著作權，足徵上訴人確僅將系爭照片之使用權授權予被上訴人使用乙次，因上
    訴人於九十年五月間向被上訴人請款時所附之授權書並未經被上訴人簽名確認，
    為確保著作權方以存證信函以為聲明。綜參各情，上訴人主張系爭照片係以二千
    元之代價，授權被上訴人使用於平面文宣乙次，應與實情相符，堪以信實。
  (五)查被上訴人嗣於九十年九月間將系爭照片掃瞄登錄於其所架設之網站（網址：
    www. drpeace.com.tw/think.htm/），此有上訴人提出於九十年九月二十三日晚
    間十點十一分列印之網頁影本一份在卷可證（原審卷第十九頁），被上訴人對此
    亦不爭執，又查，上訴人僅授權被上訴人使用系爭照片於平面文宣乙次，已見前
    述，而所謂平面文宣應係指報刊雜誌等，應不包含網路在內，則被上訴人於使用
    系爭照片於平面文宣乙次後，未經上訴人再次授權而逕將系爭照片登錄於前揭網
    站上，顯已逾越上訴人上開授權使用平面文宣乙次之範圍至明。
  (六)雖被上訴人另辯稱：將系爭照片登錄使用於網路上，係服務處文宣人員所為，伊
    並不知情云云。惟按債務人之代理人或使用人，關於債之履行有故意或過失時，
    債務人應與自己之故意或過失負同一責任。但當事人另有訂定者，不在此限；民
    法第二百二十四條定有明文。查被上訴人於選舉期間所聘僱之文宣人員，乃其使
    用人，就系爭照片之逾越上訴人授權範圍之使用，揆諸前揭法條規定，被上訴人
    自應與其使用人負同一責任，是被上訴人抗辯係由其文宣人員負責，其不知情云
    云，同不足採。
四、至被上訴人復抗辯：將系爭照片使用於前揭網站乃屬合理使用範圍云云，按著作
    之合理使用，不構成著作財產權之侵害。著作之利用是否合於第四十四條至第六
    十三條規定或其他合理使用之情形，應審酌一切情狀，尤應注意下列事項，以為
    判斷之標準︰一利用之目的及性質，包括係為商業目的或非營利教育目的。二著
    作之性質。三所利用之質量及其在整個著作所占之比例。四利用結果對著作潛在
    市場與現在價值之影響，著作權法第六十五條定有明文。查被上訴人將系爭照片
    放置在前揭網站之右上方，雖僅站網頁版面約十分之一，惟此乃前揭網頁上唯一
    之照片，文字敘述僅約八行，對應網頁上首列文字「民進黨提名立法委員候選人
    」、「甲○○醫師（即被上訴人）」，系爭照片足以表徵前揭網頁所列載之人物
    ，使瀏覽前揭網站之人得以認識被上訴人，並使其姓名與外在形象產生連結。再
    觀諸前揭網站乃係為被上訴人競選之網站，敘述內容均在傳達其競選立法委員之
    政見與理念，無非係為其助選，希冀能達競選立法委員勝選之目的，並非著作權
    法第四十四條至第六十三條所規範之使用目的，亦與公益、教育等目的迥異，揆
    諸前揭法條規定，被上訴人使用系爭照片，究其利用之目的、質量、結果、著作
    之性質等，應認非屬前揭著作權法第六十五條所規範之合理使用範圍內，從而，
    被上訴人以掃瞄方式將系爭照片登錄於前揭網站上確已侵害上訴人對系爭照片所
    享有之重製權，應堪認定。
五、再按因故意或過失不法侵害他人之著作財產權或製版權者，負損害賠償責任。數
    人共同不法侵害者，連帶負賠償責任。依前項規定，如被害人不易證明其實際損
    害額，得請求法院依侵害情節，在新台幣一萬元以上五十萬元以下酌定賠償額。
    如損害行為屬故意且情節重大者，賠償額得增至新台幣一百萬元；著作權法第八
    十八條第一、二項分別定有明文。查被上訴人未經上訴人之授權，掃瞄系爭照片
    並登錄於前揭網站上，業已侵害上訴人之重製權，已見前述，上訴人自得依前揭
    法條規定，請求被上訴人負損害賠償責任。至損害賠償額部分，因上訴人不易證
    明其實際損害額，本院審酌上訴人自承授權被上訴人使用系爭照片於平面文宣乙
    次，印製數萬份平面文宣之授權費用為兩千元，再據證人劉哲榕證述當初談及買
    斷系爭照片著作財產權之代價為五千元（本院卷第一三一、七九頁），足見倘被
    上訴人買斷系爭照片之著作財產權，僅需花費五千元，即可以任何方式使用系爭
    照片，雖上訴人改稱買斷系爭照片之著作財產權需二萬元以上（本院卷第八六頁
    ），然著作物之著作財產權價值高低，需憑藉經當事人談判之手腕、市場價值、
    著作物之創作性、藝術性、著作人之知名度等因素以資酌定，尚難以上訴人所言
    作為系爭照片著作財產權價值之認定；另參以網路之傳播力、宣傳力無遠弗屆，
    且無地域性、國界性，任何人均可輕易登錄前揭網站瀏覽系爭照片，較平面文宣
    有過之而無不及，故被上訴人未經上訴人同意將系爭照片重製並登錄於前揭網站
    上，侵害上訴人著作財產權所生之損害應較使用於平面文宣為重至為灼然，惟考
    量被上訴人業曾以二千元之代價取得系爭照片之使用權，僅因兩造係以口頭約定
    授權範圍致被上訴人有所誤認，而過失將系爭照片登錄於前揭網站上，經上訴人
    先後於九十年十一月十日、同年月十七日以臺南南門路郵局第十五支局第七八五
    號、臺南地方法院郵局第四九四號存證信函送達被上訴人收受後（原審卷第十四
    至十九頁），被上訴人即於同年十二月間選後即將系爭照片自前揭網站上撤掉，
    足見惡性並不重大，是本院認上訴人請求該部分之著作財產權損害二十萬元，尚
    嫌過高，爰酌定上訴人所受之損害以二萬元之範圍內為適當。
六、復按著作人享有禁止他人以歪曲、割裂、竄改或其他方法改變其著作之內容、形
    式或名目致損害其名譽之權利；著作權法第十七條定有明文。上訴人又主張被上
    訴人將系爭照片裁剪後張貼於網站上，已侵害其著作人格權，請求著作人格權之
    損害二十五萬元云云，惟被上訴人否認。經核系爭照片與網站上所登錄之照片相
    互比較，兩者之不同在於後者將前者（系爭照片）之白色邊框、上方綠色布簾、
    下方甲○○之名牌、水杯等多餘部分予以裁減，至於系爭照片中關於被上訴人之
    外在形象、容貌、手勢、肢體表現、「南科設站」之標語等最主要表徵仍予以保
    留，此觀諸系爭照片與網頁影本至明（原審卷第十至十一頁），被上訴人既無竄
    改、歪曲、割裂達到改變系爭照片原本所表達之內容、形式或名目，而裁減系爭
    照片亦無使一般人觀看後會產生誤認，致損害上訴人名譽之可能，從而，上訴人
    主張被上訴人裁減系爭照片已侵害其著作人格權，並爰依同法第八十五條之規定
    ，請求被上訴人負損害賠償責任，即屬無據，顯不足採。
七、末按給付有確定期限者，債務人自期限屆滿時起，負遲延責任。給付無確定期限
    者，債務人於債權人得請求給付時，經其催告而未為給付，自受催告時起，負遲
    延責任。其經債權人起訴而送達訴狀，或依督促程序送達支付命令，或為其他相
    類之行為者，與催告有同一之效力。前項催告定有期限者，債務人自期限屆滿時
    起負遲延責任。民法第二百二十九條定有明文。又遲延之債務，以支付金錢為標
    的者，債權人得請求依法定利率計算之遲延利息。但約定利率較高者，仍從其約
    定利率；而應付利息之債務，其利率未經約定，亦無法律可據者，週年利率為百
    分之五。亦為同法第二百三十三條第一項及第二百零三條所明定。查本件上訴人
    請求被上訴人應給付之前開金額，並未定有給付之期限，則上訴人請求自起訴狀
    繕本送達被上訴人之翌日起，按週年利率百分之五計算之利息，並無不合；次查
    起訴狀繕本係於九十一年五月九日送達被上訴人收受，有送達證書在卷可稽（原
    審卷第二四頁），則上訴人請求被上訴人應自九十一年五月十日起，按週年利率
    百分之五計算遲延利息，核與上開規定並無違背，自無不合。
八、綜上所述，上訴人主張被上訴人未經其授權，將系爭照片掃瞄後登錄張貼於前揭
    網站上，侵害其著作財產權之重製權，堪信為真實，被上訴人抗辯業經付費取得
    授權，且於合理使用範圍云云，為無可取；至上訴人又主張被上訴人上開重製行
    為，將系爭照片裁減，侵害其著作人格權，亦非可採。從而，上訴人本於著作權
    法第八十八條之規定，請求被上訴人應賠償著作財產權損害於二萬元，及自起訴
    狀繕本送達被上訴人之翌日即九十一年五月十日起至清償日止，按週年利率百分
    之五計算遲延利息之範圍內，為有理由，應予准許，至著作財產權之損害逾前開
    二萬元之數額及著作人格權之損害二十五萬元之請求，則均屬無據，應予駁回。
    原審就上開應准許部分，為上訴人敗訴之判決，並駁回其假執行聲請，尚有未洽
    ，上訴意旨指摘原判決此部分不當，求予廢棄改判，為有理由，爰由本院予以廢
    棄改判，如主文第二項所示。至於上訴人請求不應准許部分，原判決為上訴人敗
    訴之判決，並駁回其假執行之聲請，經核並無不合，上訴意旨求為廢棄改判，為
    無理由，應駁回其上訴。
九、本件待證事實已臻明確，兩造其餘之攻擊防禦方法及舉證，於判決結果已不生影
    響，爰不一一詳為論述，附此敘明。
十、據上論結，本件上訴為一部有理由，一部無理由，依民事訴訟法第四百三十六條
    之一第三項、第四百五十條、第四百四十九條第一項、第七十九條但書，判決如
    主文。
中      華      民      國    九十二    年      三      月    三十一    日
                          臺灣臺南地方法院民事第二庭
~B審判長法官  蔡美美
~B法      官  洪碧雀
~B法      官  黃欣怡
右為正本係照原本作成
本判決不得上訴
中      華      民      國    九十二    年      四      月      二      日
~B法院書記官  陳靜娟


司法院資訊處製作；財團法人民間司法改革基金會備份。
